【裁判字號】    97,消債更,340
【裁判日期】    981030
【裁判案由】    更生事件
【裁判全文】
臺灣新竹地方法院民事裁定           97年度消債更字第340號
聲  請  人  甲○○即江瑞梅
上列當事人因消費者債務清理聲請更生事件，本院裁定如下：
    主  文
聲請駁回。
聲請費用由聲請人負擔。
    理  由
一、按債務人對於金融機構因消費借貸、自用住宅借款、信用卡
    或現金卡契約而負債務，在聲請更生或清算前，應提出債權
    人清冊，以書面向最大債權金融機構請求協商債務清償方案
    並表明共同協商之意旨，消費者債務清理條例第151條第1項
    定有明文。又聲請更生或清算不合程式或不備其他要件者，
    法院應以裁定駁回之，但其情形可以補正者，法院應定期間
    先命補正，復為同條例第8條所明定。
二、本件聲請人即債務人向本院聲請更生，雖主張其有不能清償
    債務情事，前已提出書面向最大債權金融機構乙○（台灣）
    商業銀行股份有限公司請求共同協商債務清償方案，然該銀
    行至今仍未開始協商，爰依消費者債務清理條例第153條之
    規定提起本件聲請云云。惟查，聲請人對於金融機構因消費
    借貸、自用住宅借款、信用卡或現金卡契約而負債務，雖於
    民國97年8月19日向最大債權金融機構即債權人乙○（台灣
    ）商業銀行股份有限公司協商債務清償方案，惟因聲請人所
    提之前置協商申請文件不符規定，經債權人乙○（台灣）商
    業銀行股份有限公司於97年8月21日通知聲請人補正前置協
    商申請之相關文件，詎聲請人並未補正，嗣債權人乙○（台
    灣）商業銀行股份有限公司即以申請文件不符規定之理由，
    通知聲請人視同未請求前置協商予以退件，並告知聲請人得
    於備齊文件或排除不符法定申請資格後，再重新提出申請，
    聲請人對此未有任何異議，且未再請求債權人乙○（台灣）
    商業銀行股份有限公司協商債務清償方案，有債權人乙○（
    台灣）商業銀行股份有限公司之98年8月12日及98年10月23
    日民事陳報狀、前置協商補件通知書、前置協商時序圖、流
    程圖及前置協商退件通知函等件附卷可參，堪認聲請人提出
    協商債務請求後，對債權人乙○（台灣）商業銀行股份有限
    公司要求補具協商文件之通知並未予理會，放任其協商請求
    ，終致債權人乙○（台灣）商業銀行股份有限公司退件之結
    果，如聲請人確有協商債務之意思，應無如此作為之理。是
    難認定聲請人確有請求協商之真意，應認聲請人尚未依消費
    者債務清理條例第151條第1項之規定先行債務協商，而此部
    分程序之欠缺又屬無從補正，揆諸首揭說明，自應以裁定駁
    回聲請人更生之聲請。
中    華    民    國    98    年    10    月    30    日
                  民事第二庭    法      官  羅惠雯
上為正本係照原本作成。
如不服本裁定，應於裁定送達後10日內，以書狀向本院提出抗告
，並繳納抗告費新臺幣1千元。
中    華    民    國    98    年    10    月    30    日
                                書記官  鍾佩芳


司法院資訊處製作；財團法人民間司法改革基金會備份。
